【裁判字號】    98,審交訴,79
【裁判日期】    980810
【裁判案由】    肇事遺棄罪等
【裁判全文】
臺灣桃園地方法院刑事判決            98年度審交訴字第79號
公  訴  人  臺灣桃園地方法院檢察署檢察官
被      告  丙○○
上列被告因肇事遺棄罪等案件，經檢察官提起公訴（98年度偵緝
字第737 號），被告於準備程序期日就被訴事實為有罪陳述，經
本院裁定進行簡式審判程序，茲判決如下：
    主  文
丙○○因過失傷害人，處有期徒刑肆月；又公然侮辱人，處拘役
伍拾日，如易科罰金，以新臺幣壹仟元折算壹日；又駕駛動力交
通工具肇事，致人傷而逃逸，累犯，處有期徒刑拾月。所處有期
徒刑部分，應執行有期徒刑壹年。
    事  實
一、丙○○前於民國94年間因施用毒品案件，經本院以94年度壢
    簡字第906 號判處有期徒刑6 月確定，入監執行後，已於95
    年6 月27日期滿執行完畢。詎其猶不知悔改，於96年10月23
    日下午1 時許，騎乘車牌號碼IAN-698 號重型機車（該車係
    劉青山所有，現由丙○○使用中），逆向行駛於桃園縣大溪
    鎮○○○街，在行經桃園縣大溪鎮○○○街228 號前時，不
    慎擦撞由乙○○所騎乘之車牌號碼219-BQQ 號重型機車而肇
    事，致乙○○受有頭部外傷併右口內挫傷、左小腿挫傷及胸
    壁挫傷等傷害；乙○○搭載之乘客甲○○（即乙○○之子）
    亦受有腦震盪併左眼瞼挫傷及左膝挫傷等傷害（甲○○及其
    法定代理人均未提出告訴）。而丙○○肇事致人受傷後，並
    未通知救護人員或對乙○○、甲○○採取必要之救護措施，
    亦未報警處理，以釐清事故責任，竟基於公然侮辱之犯意，
    當場（即桃園縣大溪鎮○○○街228 號前，為不特定人得以
    共見共聞之場所）以臺語對乙○○辱罵「幹妳娘」後，旋基
    於肇事逃逸之犯意，騎乘上揭車牌號碼IAN- 698號重型機車
    離開現場。嗣經乙○○當場記下丙○○騎乘之上揭重型機車
    車號，報警處理，始悉上情。
二、案經告訴人乙○○訴由桃園縣政府警察局大溪分局報請臺灣
    桃園地方法院檢察署檢察官偵查起訴。
    理  由
一、本案被告丙○○所犯均係死刑、無期徒刑或最輕本刑為3 年
    以上有期徒刑以外之罪，其於本院準備程序期日中就被訴事
    實均為有罪之陳述，經本院告知簡式審判程序之旨，並聽取
    當事人意見後，由本院依刑事訴訟法第273 條之1 第1 項規
    定裁定進行簡式審判程序，核先敘明。
二、上揭犯罪事實，業據被告丙○○於本院審理時坦承不諱，並
    經告訴人乙○○、證人劉青山分別於警詢、檢察官偵訊及本
    院審理時陳述無訛，復有行政院衛生署桃園醫院診斷證明書
    2 紙、道路交通事故現場圖、道路交通事故調查報告表（一
    ）、（二）、估價單各1 份、現場照片8 幀附卷可稽。足認
    被告上開自白與事實相符，堪以採信。且被告逆向行駛於道
    路上，而依當時情形，又無不能注意之情事，竟疏於注意，
    致不慎擦撞告訴人，其有過失責任甚明。告訴人因被告上開
    過失行為而受有前揭之傷害，是被告之過失行為，顯與告訴
    人之受傷事實間，具有相當因果關係。綜上，本件事證明確
    ，被告犯行已堪認定，應依法論罪科刑。
三、核被告丙○○所為，分別係犯刑法第284 條第1 項前段之過
    失傷害罪、第309 條第1 項之公然侮辱罪及第185 條之4 駕
    駛動力交通工具肇事致人傷而逃逸罪。被告上開犯行，犯意
    各別、行為互殊，應分論併罰。被告有上揭所載之犯罪科刑
    及執行完畢紀錄，此有臺灣高等法院被告前案紀錄表在卷可
    按，被告受徒刑之執行完畢後，於5 年以內，故意再犯本件
    肇事遺棄罪，為有期徒刑以上之罪，為累犯，應依刑法第47
    條第1 項之規定加重其刑。爰審酌被告於肇事致被害人受有
    上述傷害後，猶未及時施以必要之救護措施，反而當場辱罵
    告訴人後，逕自離去，惡性非輕，且尚未與告訴人達成和解
    ，本應重懲，惟念及被告犯後尚能坦承犯行等一切情狀，分
    別量處如主文所示之刑，並就過失傷害罪及肇事遺棄罪部分
    定其應執行之刑，另就公然侮辱罪部分諭知易科罰金之折算
    標準，以示懲儆。
四、依刑事訴訟法第273 條之1 第1 項、第299 條第1 項前段，
    刑法第284 條第1 項前段、第309 條第1 項、第185 條之4
    、第47條第1 項、第51條第5 款、第41條第1 項前段，刑法
    施行法第1 條之1 第1 項、第2 項前段，判決如主文。
五、如不服本判決，得於判決書送達之翌日起10日內，以書狀敘
    述理由，向本庭提出上訴。
本案經檢察官蔡如惠到庭執行職務。
中    華    民    國    98    年    8     月    10    日
                        刑事庭  法  官  劉為丕
以上正本證明與原本無異。
如不服本判決應於收受判決後10日內向本院提出上訴書狀，並應
敘述具體理由。其未敘述上訴理由者，應於上訴期間屆滿後20日
內向本院補提理由書 (均須按他造當事人之人數附繕本)「 切勿
逕送上級法院」。
                                書記官  陳淑瓊
中    華    民    國    98    年    8     月    10    日
附錄本案論罪科刑依據之法條：
中華民國刑法第284條
因過失傷害人者，處六月以下有期徒刑、拘役或五百元以下罰金
，致重傷者，處一年以下有期徒刑、拘役或五百元以下罰金。
從事業務之人，因業務上之過失傷害人者，處一年以下有期徒刑
、拘役或一千元以下罰金，致重傷者，處三年以下有期徒刑、拘
役或二千元以下罰金。
中華民國刑法第309條
公然侮辱人者，處拘役或3 百元以下罰金。
以強暴犯前項之罪者，處1 年以下有期徒刑、拘役或5 百元以下
罰金。
中華民國刑法第185條之4
駕駛動力交通工具肇事，致人死傷而逃逸者，處六月以上五年以
下有期徒刑。


司法院資訊處製作；財團法人民間司法改革基金會備份。
